臺灣基隆地方法院刑事判決　　　　　　　　96年度易字第59號
公　訴　人　臺灣基隆地方法院檢察署檢察官
被　　　告　丁○○
　　　　　　乙○○
上列被告因傷害等案件，經檢察官提起公訴（95年度偵字第1481
號），被告為有罪之陳述，本院合議庭裁定由受命法官獨任以簡
式審判程序進行審理，並判決如下：
    主  文
丁○○傷害人之身體，處拘役拾日，如易科罰金，以銀元佰
元即新臺幣玖佰元折算壹日；又損壞他人之木門、電腦主機、盆
栽，足以生損害於他人，處有期徒刑月，如易科罰金，以銀元
佰元即新臺幣玖佰元折算壹日。
乙○○傷害人之身體，處拘役拾日，如易科罰金，以銀元佰
元即新臺幣玖佰元折算壹日；又傷害人之身體，處拘役伍拾日，
如易科罰金，以銀元佰元即新臺幣玖佰元折算壹日，應執行拘
役柒拾日，如易科罰金，以銀元佰元即新臺幣玖佰元折算壹日
。
    事實及理由
一、犯罪事實：
    本件犯罪事實、證據，均引用起訴書（如附件）之記載，並
    補充更正：
    (一)事實部分：刪除有關丁○○持「木棍」部分。
    (二)證據部分：被告丁○○、乙○○於本院之自白、證人甲○於本院之結證（民國96年2 月7 日審判筆錄參照）。
二、程序事項：
    查本件被告所犯者非為死刑、無期徒刑、最輕本刑為3 年以
    上有期徒刑之罪或高等法院管轄第一審案件，其於準備程序
    進行中，先就被訴事實為有罪之陳述，經告知其簡式審判程
    序之旨，並聽取公訴人、被告之意見後，本院業已依刑事訴
    訟法第273 條之1 第1 項之規定，裁定由受命法官獨任以簡
    式審判程序進行本案之審理。
三、論罪科刑：
    (一)刑法於94年2 月2 日修正公布，95年7 月1 日施行（下
        稱新法；修正前刑法下稱舊法），新法第2 條第1 項之
        規定，係規範行為後法律變更所生新舊法律比較適用之
        準據法，於新法施行後，應適用新法第2 條第1 項之規
        定，為「從舊從輕」之比較。本案之新舊法比較詳如附
        表所示。
    (二)核被告丁○○所為，係犯刑法第277 條第1 項傷害、第
        306 條第1 項之無故侵入住居以及第354 條毀損等罪。
        被告丁○○所犯上開無故侵入住居、毀損二罪間，有目
        的、方法之牽連犯關係，應從較重之毀損罪論處。又被
        告丁○○所犯傷害、毀損等罪，犯意各別，罪名不同，
        應予分論併罰。
    (三)核被告乙○○所為，係犯刑法第277 條第1 項之傷害罪
        。被告乙○○先後二次傷害丁○○之行為，時間雖相去
        不遠，然被告乙○○第二次毆打丁○○，係因當日上午
        彼此發生互毆致心有不甘，並非犯罪之初即有多次傷害
        丁○○之犯意，難認基於概括犯意而為之，應予分論併
        罰，而無論以連續犯之餘地。
    (四)本院審酌被告僅因細故即出手鬥毆，危害社會安寧，而
        被告丁○○擅自侵入乙○○住處，並搗毀屋內物品之行
        為，尤屬目無法紀，惡性較重，併其各自所受傷害程度
        及犯後坦承之態度等一切情狀（依最高法院95年度第八
        次刑事庭會議決議六(一)之意旨，新法第57條之規定，為
        法院就刑之裁量審認標準見解之明文化，非屬法律之變
        更，無新舊法比較適用之問題），分別量處如主文所示
        之刑，並定其應執行之刑暨諭知易科罰金之折算標準。
四、適用之法律依據：
    刑事訴訟法第273 條之1 第1 項、第299 條第1 項前段、第
    310 條之2 、第454 條，刑法第2 條第1 項、第277 條第1
    項、第306 條第1 項、第354 條、第51條第6 款，修正前刑
    法第33條第5 款、第55條後段、第41條第1 項前段，罰金罰
    鍰提高標準條例第1 條前段，修正前罰金罰鍰提高標準條例
    第2 條，現行法規所定貨幣單位折算新臺幣條例第2 條。
本案經檢察官戊○○到庭執行職務。
如不服本判決，得自收受送達之日起10日內，向本院提起上訴。
中　　華　　民　　國　　96　　年　　2 　　月　　16　　日
                  刑事第五庭法  官  楊皓清
以上正本證明與原本無異。
如不服本判決應於收受本判決後10日內向本院提出上訴書狀，其
未敘述上訴理由者，並得於提起上訴後10日內向本院補提理由書
狀（均須按他造當事人之人數附繕本。）「切勿逕送上級法院」
中　　華　　民　　國　　96　　年　　2 　　月　　16　　日
                            書記官  盧鏡合
附錄論罪法條：
刑法第277 條
傷害人之身體或健康者，處3 年以下有期徒刑、拘役或1 千元以
下罰金。
犯前項之罪因而致人於死者，處無期徒刑或7 年以上有期徒刑；
致重傷者，處3 年以上10年以下有期徒刑。
刑法第306 條
無故侵入他人住宅、建築物或附連圍繞之土地或船艦者，處1 年
以下有期徒刑、拘役或3 百元以下罰金。
無故隱匿其內，或受退去之要求而仍留滯者，亦同。
刑法第354 條
毀棄、損壞前二條以外之他人之物或致令不堪用，足以生損害於
公眾或他人者，處2 年以下有期徒刑、拘役或5 百元以下罰金。
附表
┌──┬───────────┬───────────┬──────┬─────────┐
│編號│     新法規定         │      舊法規定        │個別比較結果│    理由及根據    │
├──┼───────────┼───────────┼──────┼─────────┤
│ 一 │第277條第1項          │第277條第1項          │刑法第277 條│1.新法第33條第5款 │
│    │傷害人之身體或健康者，│傷害人之身體或健康者，│第1 項、第  │  規定罰金刑為新臺│
│    │處3 年以下有期徒刑、拘│處3 年以下有期徒刑、拘│306 條第1 項│  幣1,000 元以上，│
│    │役或1,000元以下罰金。 │役或1,000元以下罰金。 │、第354 條（│  以百元計算之，新│
│    │                      │                      │條文本身未作│  法行後，應依新法│
│    │第306條第1項          │第306條第1項          │修正        │  第2 條第1 項之規│
│    │無故侵入他人住宅、建築│無故侵入他人住宅、建築│            │  定，適用最有利於│
│    │物或附連圍繞之土地或船│物或附連圍繞之土地或船│            │  行為人之法律。  │
│    │艦者，處1 年以下有期徒│艦者，處1 年以下有期徒│            │2.刑法第277 條第1 │
│    │刑、拘役或300 元以下罰│刑、拘役或300 元以下罰│            │  項、第306 條第1 │
│    │金。                  │金。                  │            │  項、第354 條之罰│
│    │                      │                      │            │  金刑，依舊法之規│
│    │第354條               │第354條               │            │  定，分別為銀元  │
│    │毀棄、損壞前二條以外之│毀棄、損壞前二條以外之│            │  10,000、3,000 、│
│    │他人之物或致令不堪用，│他人之物或致令不堪用，│            │  5,000 元即新臺幣│
│    │足以生損害於公眾或他人│足以生損害於公眾或他人│            │  30,000、9,000 、│
│    │者，處2 年以下有期徒刑│者，處2 年以下有期徒刑│            │  15,000元以下罰金│
│    │、拘役或500 元以下罰金│、拘役或500 元以下罰金│            │  ，而依新法之規定│
│    │。                    │。                    │            │  ，上開法條之罰金│
│    │                      │                      │            │  貨幣單位為新臺幣│
│    │第33條第5 款          │第33條第5 款          │舊法第33條第│  ，且因非屬72年6 │
│    │罰金：新臺幣1,000 元以│罰金：1元以上。       │5款         │  月26日至94年1 月│
│    │上，以百元計算之。    │                      │            │  7 日新增或修正之│
│    │                      │                      │            │  條文，罰金數額提│
│    │刑法施行法第1條之1    │罰金罰鍰提高標準條例第│罰金罰鍰提高│  高為三十倍，故新│
│    │中華民國94年1 月7 日刑│1條                   │標準條例第1 │  法之罰金刑分別為│
│    │法修正施行後，刑法分則│依法律應處罰金、罰鍰者│條前段      │  新臺幣30,000、  │
│    │編所定罰金之貨幣單位為│，就其原定數額得提高為│            │  9,000 、15,000元│
│    │新臺幣。94年1 月7 日刑│二倍至十倍。但法律依一│            │  ，二者之最高罰金│
│    │法修正時，刑法分則編未│定比率規定罰金或罰鍰之│            │  數額相同，但最低│
│    │修正之條文定有罰金者，│數額或倍數者，依其規定│            │  數額則以舊法對被│
│    │自94年1 月7 日刑法修正│。                    │            │  告較為有利，亦即│
│    │施行後，就其所定數額提│                      │            │  新法並無較有利被│
│    │高為三十倍。但72年6 月│現行法規所定貨幣單位折│現行法規所定│  告之情形，依刑法│
│    │26日至94年1 月7 日新增│算新臺幣條例第2條     │貨幣單位折算│  第2 條第1 項之規│
│    │或修正之條文，就其所定│現行法規所定金額之貨幣│新臺幣條例第│  定，應適用行為時│
│    │數額提高為三倍。      │單位為圓、銀元或元者，│2條         │  之舊法。        │
│    │                      │以新臺幣元之三倍折算之│            │3.最高法院95年度第│
│    │                      │。                    │            │  八次刑事庭會議決│
│    │                      │                      │            │  議三(一)1.參照。  │
├──┼───────────┼───────────┼──────┼─────────┤
│ 二 │第41條第1項           │第41條第1項           │舊法第41條第│1.被告於犯罪時之易│
│    │犯最重本刑為5 年以下有│犯最重本刑為5 年以下有│1項前段     │  科罰金折算標準為│
│    │期徒刑以下之刑之罪，而│期徒刑以下之刑之罪，而│            │  舊法第41條第1 項│
│    │受6 個月以下有期徒刑或│受6 個月以下有期徒刑或│            │  前段，依修正前罰│
│    │拘役之宣告者，得以新臺│拘役之宣告，因身體、教│            │  金罰鍰提高標準條│
│    │幣1,000 元、2,000 元或│育、職業或家庭之關係或│            │  例第2 條（現已修│
│    │3,000 元折算一日，易科│其他正當事由，執行顯有│            │  正刪除）之規定，│
│    │罰金。但確因不執行所宣│困難者，得以1 元以上3 │            │  就其原定數額提高│
│    │告之刑，難收矯正之效，│元以下折算一日，易科罰│            │  為100 倍折算一日│
│    │或難以維持法秩序者，不│金。但確因不執行所宣告│            │  ，則本件被告行為│
│    │在此限。              │之刑，難收矯正之效，或│            │  時之易科罰金折算│
│    │                      │難以維持法秩序者，不在│            │  標準，應以銀元  │
│    │                      │此限。                │            │  300 元折算一日，│
│    │                      │                      │            │  經折算為新臺幣後│
│    │                      │罰金罰鍰提高標準條例第│修正前罰金罰│  ，應以新臺幣900 │
│    │                      │2條（現已修正刪除）   │鍰提高標準條│  元折算為一日。比│
│    │                      │依刑法第41條易科罰金或│例第2 條    │  較修正前後之易科│
│    │                      │第42條第2 項易服勞役者│            │  罰金折算標準，新│
│    │                      │，均就其原定數額提高為│            │  法並未較有利於被│
│    │                      │一百倍折算一日；法律所│            │  告，依刑法第2條 │
│    │                      │定罰金數額未依本條例提│            │  第1 項之規定，應│
│    │                      │高倍數，或其處罰法條無│            │  適用舊法第41條第│
│    │                      │罰金刑之規定者，亦同。│            │  1 項前段規定、修│
│    │                      │                      │            │  正前罰金罰鍰提高│
│    │                      │                      │            │  標準條例第2 條等│
│    │                      │                      │            │  規定，定其折算標│
│    │                      │                      │            │  準。            │
│    │                      │                      │            │2.最高法院95年度第│
│    │                      │                      │            │  八次刑事庭會議決│
│    │                      │                      │            │  議三(二)參照。    │
├──┼───────────┼───────────┼──────┼─────────┤
│ 三 │第51條第6款           │第51條第6款           │無須比較    │新法第51條第6 款係│
│    │宣告多數拘役者，比照前│宣告多數拘役者，比照前│            │為配合第33條第4 款│
│    │款定其刑期。但不得逾  │款定其刑期。但不得逾4 │            │將拘役改以日數為單│
│    │120 日。              │月。                  │            │位而作修正，實際上│
│    │                      │                      │            │之科刑規範內容並無│
│    │                      │                      │            │變更，核無新舊法比│
│    │                      │                      │            │較適用之問題。    │
└──┴───────────┴───────────┴──────┴─────────┘
附件：
臺灣基隆地方法院檢察署檢察官起訴書
　　　　　　　　　　　　　　　　　　　95年度偵字第1481號
　　被　　　告　丁○○　男　46歲（民國○○年○月○○日生）
　　　　　　　　　　　　住基隆市○○區○○街37號
　　　　　　　　　　　　國民身分證統一編號：Ｚ000000000號
　　　　　    　乙○○　男　51歲（民國○○年○月○日生）
　　　　　　　　　　　　住基隆市○○區○○街51號
　　　　　　　　　　　　國民身分證統一編號：Ｚ000000000號
上列被告因竊盜等案件，已經偵查終結，認應該提起公訴，茲將
犯罪事實及證據並所犯法條分敘如下：
        犯罪事實
一、乙○○、丙○○與甲○係夫妻、兄媳之關係，並均居住在基
    隆市○○街51號，丁○○則為在基隆市○○街37號開設洗車
    場，並曾僱用甲○製作販售便當，丁○○與甲○更在基隆市
    ○○路上販售便當為業。緣於民國94年4 月22日上午11時30
    分許，丁○○與甲○因便當販賣生意而發生口角衝突，嗣甲○向乙○○傾訴上情後，乙○○遂於同日下午1 時30分許，
    獨自前往丁○○前開洗車場處理論，雙方言語不和大打出手
    ，並扭打互毆成傷後，乙○○始離開該處。乙○○則心有不
    甘，於同日下午4 時許，再度騎乘機車路過丁○○上開住處
    ，適丁○○站在門口處，乙○○因怨氣難消，便下車衝向丁○○，並以拳頭毆打丁○○成傷，乙○○因而受有左眼週邊
    腫痛瘀青、頭頂枕部腫痛、右下胸痛、會陰部痛；而丁○○
    則受有右腕及膝部挫傷等傷害。丁○○被毆成傷後，亟思報
    復，便於同日晚上21時40分許，前往乙○○前開住處，先徒
    手開啟乙○○住處庭院鐵門進入庭院後，即基於無故侵入住
    宅及毀損之犯意，手持木棍敲擊破壞建築物大門進入該屋一
    樓內，更以木棍朝屋內之陳設及桌面等處揮舞，致屋內物品
    散落地面，於步上二樓後更將丙○○所有置於桌面上之電腦
    主機、螢幕、喇叭等物擊落在地，嗣於離開大門時，又持木
    棍等物朝庭院之花盆盆栽揮舞，使花盆盆栽碎裂而致令不堪
    使用。嗣因乙○○、甲○、丁○○等人報警處理始知上情。
二、案經乙○○、甲○、丙○○及丁○○訴由基隆市警察局第三
    分局報告偵辦。
        證據並所犯法條
一、訊據被告丁○○坦承於上揭時地毆打乙○○，並入侵乙○○
    住宅並毀損盆栽及踢倒瓦斯桶一情不諱，核與甲○、乙○○
    指訴情節大致相符，並有臺灣礦工醫院甲種診斷證明書及現
    場照片8 張附卷可佐，足認丁○○之自白與證據相符，應堪
    信屬實，足認丁○○確於上揭時地有傷害、侵入住宅及毀損
    之犯行。至被告乙○○二度毆打丁○○成傷之事實，亦據乙○○自承在卷，並有臺灣礦工醫院甲種診斷證明書一紙附卷
    可稽，是乙○○之自白與事實相符，其傷害犯行應堪認定。
二、核被告丁○○所為係犯刑法第277 條第1 項傷害罪、第306
    條侵入住宅罪及第354 條之毀損罪嫌、被告乙○○所為係犯
    刑法第277 條第1 項傷害罪嫌。
三、報告意旨另以：丁○○於侵入乙○○住處二樓後，竊取丙○○桌面上之3000元，因認丁○○涉犯加重竊盜罪嫌，惟丙○○經傳訊未到庭證述其究竟有無遺失上開3000元，況該3000
    元遺失情形為何，縱係丙○○亦係聽聞未在現場之甲○所為
    之陳述，是該竊盜部分並未有人親眼目睹，而難僅憑被害人
    單方面之指訴即認被告丁○○涉有上開竊盜事實；報告意旨
    另認丁○○曾踢倒乙○○家中瓦斯筒，造成瓦斯外洩，因認
    其另涉犯刑法第177 條第1 項之漏逸氣體罪嫌，惟上開瓦斯
    筒係位於乙○○家中庭院此一開放處所，此有卷附照片可資
    佐證，縱遭丁○○踢倒瓦斯桶致有瓦斯洩漏之情，亦應係被
    告丁○○因欲洩憤該瓦斯桶致傾倒，尚難僅因有瓦斯外溢即
    認已致生具體之公共危險；報告意旨另以被告乙○○曾對丁○○口出「店不用開了，開的話準備打你」等語，而認其涉
    犯刑法第305 條之罪嫌，惟上開言語係在雙方怒氣高漲情況
    下所為，縱使曾口出惡言，亦僅係氣憤下之言語自然反應，
    尚難認有恐嚇危害安全之主觀犯意，報告意旨均容有誤會，
    併此敘明。
四、依刑事訴訟法第251 條第1 項提起公訴。
    此　致
臺灣基隆地方法院
中　　華　　民　　國　　95　　年　　12　　月　　28　　日
　　　　　　　　　　　　　　　檢察官　王  秀  慧
本件正本證明與原本無異
中　　華　　民　　國　　96　　年　　1　　月　　9　　日
　　　　　　　　　　　　　　　書記官  鍾  惠  娟
附錄所犯法條：
刑法第277 條
傷害人之身體或健康者，處3 年以下有期徒刑、拘役或1 千元以
下罰金。
犯前項之罪因而致人於死者，處無期徒刑或7 年以上有期徒刑；
致重傷者，處3 年以上10年以下有期徒刑。
刑法第306 條
無故侵入他人住宅、建築物或附連圍繞之土地或船艦者，處1 年
以下有期徒刑、拘役或3 百元以下罰金。
無故隱匿其內，或受退去之要求而仍留滯者，亦同。
刑法第354 條
毀棄、損壞前二條以外之他人之物或致令不堪用，足以生損害於
公眾或他人者，處2 年以下有期徒刑、拘役或5 百元以下罰金。
